臺灣新北地方法院刑事裁定
111年度單禁沒字第1290號
聲  請  人  臺灣新北地方檢察署檢察官
被      告  陳明煌




上列聲請人聲請單獨宣告沒收違禁物案件（111年度聲沒字第111
0號），本院裁定如下：
    主  文
扣案如附表所示之物均沒收銷燬。
    理  由
一、聲請意旨略以：被告陳明煌前因涉嫌施用毒品案件，經臺灣
    新北地方檢察署（下稱新北地檢署）檢察官以111年度戒毒
    偵字第75號為不起訴確定在案，有該不起訴書在卷足稽。惟
    如附表所示扣案物品，經送檢驗，確含有如附表所示毒品成
    分，係屬違禁物，有如附表之鑑定書在卷可稽，爰依刑法第
    40條第2項、毒品危害防制條例第18條第1項前段規定，聲請
    沒收銷燬等語。
二、按違禁物，不問屬於犯罪行為人與否，沒收之；違禁物或專
    科沒收之物得單獨宣告沒收，刑法第38條第1項、第40條第2
    項分別定有明文。又海洛因、甲基安非他命係毒品危害防制
    條例第2條第2項第1款、第2款明定之第一、二級毒品，禁止
    製造、運輸、販賣、施用、持有，而查獲之第二級毒品，不
    問屬於犯罪行為人與否，均沒收銷燬之，同條例第18條第1
    項前段亦有明定。　　
三、經查：
　㈠被告前因㈠於108年10月24日18時許，因施用第一、二級毒品
    而違反毒品危害防制條例案件，經新北地檢署檢察官聲請送
    觀察、勒戒，經本院以110年度毒聲字第1143號裁定送勒戒
    處所觀察、勒戒，嗣被告入所執行後，認有繼續施用毒品之
    傾向，復經本院以110年毒聲字第2099號裁定令入戒治處所
    施以強制戒治，於111年5月11日執行完畢釋放；嗣上開施用
    第一、二級毒品案件，以及被告於前揭強制戒治執行完畢前
    之㈡108年5月1日19時許因施用第二級毒品；㈢108年7月22日1
    8時許因施用第一級毒品；㈣108年7月27日某時許因施用第一
    級毒品；㈤108年8月21日19時許因施用第一級毒品；㈥108年8
    月30日17時許因施用第一級毒品；㈦108年9月12日18時35分
    許為警採尿時點回溯26小時之某時因施用第一級毒品、108
    年9月12日5時許因施用第二級毒品；㈧108年10月13日20時許
    為警採尿時點回溯26小時之某時因施用第一級毒品、108年1
    0月11日18時許因施用第二級毒品；㈨108年8月27日21時許因
    施用第二級毒品；㈩108年10月21日14時許因施用第一級毒品
    ；108年10月21日20時30分許為警採尿時點回溯96小時之某
    時因施用第二級毒品等案件，其中因㈩案件已受觀察、勒戒
    及強制戒治完畢，另其餘㈠至㈨所涉之施用毒品案件，係在強
    制戒治執行完畢前所犯，核與前案強制戒治係屬同一程序，
    故於111年8月24日以111年度戒毒偵字第75號為不起訴處分
    後而確定，有上開裁定及檢察官不起訴處分書附卷可參。
　㈡又被告於上開㈣即108年度毒偵字第4746號案件中，經扣案之
    碎塊狀檢品1包（淨重1.48公克、驗餘淨重1.43公克，即如
    附表編號1所示），經送往法務部調查局濫用藥物實驗室鑑
    驗後，檢出第一級毒品海洛因成分，有卷附新北市政府警察
    局三重分局扣押筆錄、扣押物品目錄表、法務部調查局濫用
    藥物實驗室108年9月10日調科壹字第10823019670號鑑定書
    在卷可稽（見108年度毒偵字第4746卷第9頁至第13頁、第52
    頁）；而於上開㈤即108年度毒偵字第5096號案件扣案之橘色
    長頸鹿圖案，"Dextrose"及＆"AACalcium"字樣，白色包裝袋
    內裝白色粉末1包（毛重4.8105公克、驗前淨重4.1696公克
    、驗餘量3.5201公克，如附表編號5所示）、針筒5支（毛重
    8.9071公克，如附表編號4所示）、殘渣袋1個（毛重0.2592
    公克，如附表編號2所示）、含殘渣吸管1根（毛重0.2335公
    克，如附表編號3所示），經送往臺北榮民總醫院鑑驗後，
    均檢出海洛因成分，有卷附新北市政府警察局三重分局搜索
    扣押筆錄、扣押物品目錄表、臺北榮民總醫院108年10月14
    日北榮毒鑑字第C0000000號鑑定書（一）、（二）在卷可稽
    （見108年度毒偵字第5096卷第26頁至第29頁、第85頁至第8
    6頁）；另於上開㈦即108年度毒偵字第5544號案件扣案之白
    色晶體1包（毛重1.0223公克、驗前淨重0.8171公克、驗餘
    量0.8147公克，如附表編號6所示），經送往臺北榮民總醫
    院鑑驗後，檢出甲基安非他命成分，有卷附新北市政府警察
    局三重分局扣押筆錄、扣押物品目錄表、臺北榮民總醫院10
    8年10月24日北榮毒鑑字第C0000000號鑑定書在卷可考（見1
    08年度毒偵字第5544卷第12頁至第14頁、第46頁）。上開扣
    案物品，分別為第一級、第二級毒品，屬違禁物，且屬被告
    因案查獲之毒品，不問屬於犯罪行為人與否，應依法沒收銷
    燬之，是聲請人之聲請意旨經核於法並無不合，應予准許。
    又包裝如附表編號1、2、5、6毒品之外包裝袋，因其上殘留
    之毒品難以析離，且無析離之實益與必要，應視同毒品整體
    ，併予宣告沒收銷燬。至於送驗用罄之第一級、第二級毒品
    既已滅失，爰不另為沒收銷燬之諭知，附此敘明。
四、依刑事訴訟法第455條之36第2項，毒品危害防制條例第18條
    第1項前段，刑法第40條第2項規定，裁定如主文。　　　　
中　　華　　民　　國　　111 　年　　11　　月　　16　　日
                  刑事第二十庭  法　官  林米慧
上列正本證明與原本無異。
如不服本裁定，應於裁定送達後五日內敘明抗告理由，向本院提
出抗告狀。
                                書記官  蔡忠衛
中　　華　　民　　國　　111 　年　　11　　月　　16　　日
附表：
編號 扣案毒品名稱 毒品成分 鑑定書 不起訴處分書案號 1 第一級毒品海洛因1包（驗餘淨重1.43公克） 第一級毒品 法務部調查局濫用藥物實驗室鑑定書 111年度戒毒偵字第75號（108年度毒偵字第4746號） 2 含有第一級毒品海洛因之殘渣袋1個（毛重0.2592公克） 第一級毒品 臺北榮民總醫院毒品成分鑑定書 111年度戒毒偵字第75號（108年度毒偵字第5096號） 3 含有第一級毒品海洛因之吸管1根（毛重0.2335公克） 第一級毒品 臺北榮民總醫院毒品成分鑑定書 111年度戒毒偵字第75號（108年度毒偵字第5096號） 4 含有第一級毒品海洛因之針筒5支（毛重8.9071公克） 第一級毒品 臺北榮民總醫院毒品成分鑑定書 111年度戒毒偵字第75號（108年度毒偵字第5096號）   5 第一級毒品海洛因1包（驗餘淨重3.5201公克） 第一級毒品 臺北榮民總醫院毒品成分鑑定書 111年度戒毒偵字第75號（108年度毒偵字第5096號）   6 第二級毒品甲基安非他命1包（驗餘淨重0.8147公克） 第二級毒品 臺北榮民總醫院毒品成分鑑定書 111年度戒毒偵字第75號（108年度毒偵字第5544號）